臺灣彰化地方法院刑事判決　　　　　　　94年度易字第1132號
公　訴　人　臺灣彰化地方法院檢察署檢察官
被　　　告　庚○○
　　　　　　　　　　（另案在臺灣彰化監獄彰化分監執行）
上列被告因竊盜案件，經檢察官提起公訴（94年度偵字第6408、
7146號）及移送併案審理（94年度偵字第8833號），本院裁定改
依簡式審判程序審理判決如下：
    主  文
庚○○共同連續攜帶兇器竊盜，處有期徒刑年貳月。
扣案之鋼絲鉗貳支及美工刀壹支均沒收。
    犯罪事實及理由
一、犯罪事實
(一)、庚○○因缺錢花用，竟分別與乙○○（本院先行審結）、陳
    延祥（本院另案審結）共同基於意圖為自己不法所有之概括
    犯意聯絡及行為分擔，以獨自一人或分別與乙○○或陳延祥
    二人為一組之方式，先後於附表所示之時間、地點，以附表
    所示之方式，連續竊取臺灣電力股份有限公司（下稱臺電公
    司）、臺中縣太平市公所所有之電纜線，並將竊得之電纜線
    外皮剝掉後之銅線，賣至鄭正義（涉嫌故買贓物罪嫌部分，
    檢察官另案偵辦）所經營之位於臺中縣太平市○○路二一三
    號之「正永五金企業社臺中縣公司」（下稱正永五金公司）
    ，並與正五金公司之承辦人員林秀美（涉嫌故買贓物罪嫌部
    分，檢察官另案偵辦）洽談，以每公斤新臺幣（下同）九十
    五元之價格，向乙○○、庚○○等人收購數量至少一二五點
    九公斤之銅線。嗣於九十四年八月十一日中午十二時三十分
    許，為警在臺中縣太平市○○路一三九二巷十六號查獲，並
    扣得乙○○、庚○○二人共有供作案所用之老虎鉗二支（鋼
    絲鉗）、美工刀一支，始悉上情。
(二)、案經彰化縣警察局彰化分局報請臺灣彰化地方法院檢察署檢
    察官偵查起訴。
二、理由
(一)、證據名稱：
１、共同被告乙○○、陳延祥於警詢、偵查及共同被告乙○○本
    院準備程序、審理程序所為之供述。
２、證人鄭正義、林美秀、臺中縣太平市公所課員己○○、臺電
    公司彰化區○○○○路裝修員林寬隆、丁○○、丙○○、花
    壇服務所主任甲○○、臺中縣太平市服務所主任戊○○於警
    詢之證詞。
３、現場照片、臺電公司南投區營業處電訊（力）線路失竊報緝
    公函、電訊（力）線路失竊現場調查報告表、臺中區營業處
    電訊（力）線路被竊經過及復舊情形報告表、分倉進貨簿。
４、扣案之老虎鉗（鋼絲鉗）二支、美工刀一支。
５、被告於警詢、偵查、本院準備程序、審理程序之自白。
６、臺灣高等法院被告全國前案紀錄表及台灣彰化地方法院檢
　　察署刑案資料查註紀錄表。
(二)、至於移送併案審理之九十四年度偵字第八八三三號被告竊盜
    之事實，與公訴人已起訴之犯罪事實中附表編號二，係屬同
    一事實，本為起訴效力所及，本院自應併予審究。
(三)、量刑之理由：
    爰審酌被告有多次竊盜前科，素行不佳，又不思以己力工作
    ，賺錢謀生，卻以竊取臺電公司等機關之電纜線之巧取方法
    ，以圖牟不法利益，渠等行為，對於廣大民眾之潛在生命、
    身體、財產安全有莫大之危害，暨犯後坦認犯行之態度等一
    切情狀，量處如主文所示之刑。至於扣案之老虎鉗（鋼絲鉗
    ）二支、美工刀一支分別為被告乙○○、庚○○二人共有供
    犯罪所用之物，均依法宣告沒收之。
(四)、又本案與台灣台中地方法院九十四年度中簡字第一０五七號
    竊盜一案，因共犯之對象及竊盜之地點均不同，且與本件最
    早之竊盜犯行時間差距將近二月，不具有連續犯之裁判上一
    罪關係甚明，附此敘明。
三、適用之法條：
　　應依刑事訴訟法第二百七十三條之一第一項、第二百九十九
    條第一項前段、第三百十條之二、第四百五十四條第一項，
    刑法第二十八條、第五十六條、第三百二十一條第一項第三
    款、第三十八條第一項第二款，判決如主文。
四、如不服本判決，應於判決送達後十日內，向本院提出上訴狀
    （須附繕本），上訴於臺灣高等法院臺中分院。告訴人或被
    害人對於判決如有不服具備理由請求檢察官上訴者，其上訴
    期間之計算係以檢察官收受判決正本之日期為準。
本案經檢察官何蕙君到庭執行職務
中　　華　　民　　國　　94　　年　　12　　月　　30　　日
                  刑事第二庭　　法　官　李水源
以上正本證明與原本無異。
如不服本判決，應於判決送達後10日內向本院提出上訴狀 (須附
繕本)，上訴於臺灣高等法院臺中分院。
告訴人或被害人對於判決如有不服具備理由請求檢察官上訴者，
其上訴期間之計算係以檢察官收受判決正本之日期為準。
中　　華　　民　　國　　95　　年　　1 　　月　　2 　　日
                                書記官  廖建興
附錄本案論罪科刑法條全文
中華民國刑法第321條
犯竊盜罪而有左列情形之一者，處6 月以上、5 年以下有期徒刑
：
一  於夜間侵入住宅或有人居住之建築物、船艦或隱匿其內而犯
    之者。
二  毀越門扇、牆垣或其他安全設備而犯之者。
三  攜帶兇器而犯之者。
四  結夥三人以上而犯之者。
五  乘火災、水災或其他災害之際而犯之者。
六  在車站或埠頭而犯之者。
前項之未遂犯罰之。
附表：
┌───┬─────────┬─────────┬───────────┐
│編　號│時　　　　　　間　│地點　　　　　　　│被害人、方式、失竊物品│
├───┼─────────┼─────────┼───────────┤
│　一　│94年5月15日不詳時 │臺中縣太平市○○路│陳延祥與庚○○，共同持│
│　　　│許　　　　　　　　│大明巷13-1號附近之│客觀上足以危害人體之生│
│　　　│　　　　　　　　　│電線桿（編號：3149│命身體安全、可供作兇器│
│　　　│　　　　　　　　　│9-31500）　　　　 │使用之鉗子，竊取臺電公│
│　　　│　　　　　　　　　│　　　　　　　　　│司所有之電纜線。　　　│
├───┼─────────┼─────────┼───────────┤
│　二　│94年5月23日不詳時 │臺中縣太平市○○路│陳延祥與庚○○，共同持│
│　　　│許　　　　　　　　│1段3號東邊300公尺 │客觀上足以危害人體之生│
│　　　│　　　　　　　　　│處（即一江橋附近）│命身體安全、可供作兇器│
│　　　│　　　　　　　　　│之電線桿（江堤分　│使用之鉗子，竊取臺電公│
│　　　│　　　　　　　　　│13之低#2號）　　　│司所有之電纜線。　　　│
├───┼─────────┼─────────┼───────────┤
│　三　│94年5月26日上午10 │臺中縣大里市○○路│庚○○持客觀上足以危害│
│　　　│時許　　　　　　　│352巷（編號：仁化 │人體之生命身體安全、可│
│　　　│　　　　　　　　　│高幹28北歧1號低1號│供作兇器使用之鉗子，竊│
│　　　│　　　　　　　　　│）　　　　　　　　│取臺電公司所有之電纜線│
├───┼─────────┼─────────┼───────────┤
│　四　│94年5月下旬某日不 │臺中縣大里市○○街│庚○○持客觀上足以危害│
│　　　│詳時許　　　　　　│附近之電線桿(編號 │人體之生命身體安全、可│
│　　　│　　　　　　　　　│：永雄幹%37A低4） │供兇器使用之鉗子，竊取│
│　　　│　　　　　　　　　│　　　　　　　　　│臺電公司所有之電纜線。│
├───┼─────────┼─────────┼───────────┤
│　五　│94年5月下旬某日不 │臺中縣霧峰鄉桐林村│庚○○持客觀上足以危害│
│　　　│詳時許　　　　　　│中坑巷附近之電線桿│人體之生命身體安全、可│
│　　　│　　　　　　　　　│（編號：茄苳坑高枝│供作兇器使用之鉗子，竊│
│　　　│　　　　　　　　　│#9分12）　　　　　│取臺電公司所有之電纜線│
├───┼─────────┼─────────┼───────────┤
│　六　│94年6月間某日不詳 │臺中縣霧峰鄉○○路│乙○○與庚○○，共同持│
│　　　│時許　　　　　　　│吉峰國小前之電線桿│客觀上足以危害人體之生│
│　　　│　　　　　　　　　│（編號：竹峰高幹34│命身體安全、可供作兇器│
│　　　│　　　　　　　　　│低5號）　　　　　 │使用之鉗子，竊取臺電公│
│　　　│　　　　　　　　　│　　　　　　　　　│司所有之電纜線。　　　│
├───┼─────────┼─────────┼───────────┤
│　七　│94年6月下旬某日不 │臺中縣太平市長億國│庚○○持客觀上足以危害│
│　　　│詳時許　　　　　　│中光德橋附近之電線│人體之生命身體安全、可│
│　　　│　　　　　　　　　│（編號：4000TS-05B│供作兇器使用之鉗子，竊│
│　　　│　　　　　　　　　│93HY05B93號）　　 │取臺電公司所有之電纜線│
├───┼─────────┼─────────┼───────────┤
│　八　│94年6、7月間某日不│臺中縣大里市○○路│陳延祥與庚○○，共同持│
│　　　│詳時許　　　　　　│百姓公廟旁附近之電│客觀上足以危害人體之生│
│　　　│　　　　　　　　　│線桿（編號：仁城高│命身體安全、可供作兇器│
│　　　│　　　　　　　　　│枝#7低6號）　　　 │使用之鉗子，竊取臺電公│
│　　　│　　　　　　　　　│　　　　　　　　　│司所有之電纜線。　　　│
├───┼─────────┼─────────┼───────────┤
│　九　│94年7月間某日不詳 │臺中縣太平市○○路│乙○○與庚○○，共同持│
│　　　│時許　　　　　　　│與七星巷口附近之電│客觀上足以危害人體之生│
│　　　│　　　　　　　　　│線桿（編號：健民高│命身體安全、可供作兇器│
│　　　│　　　　　　　　　│幹89分之1）　　　 │使用之鉗子，竊取臺電公│
│　　　│　　　　　　　　　│　　　　　　　　　│司所有之電纜線。　　　│
├───┼─────────┼─────────┼───────────┤
│　十　│94年7月17日不詳時 │彰化縣化虎崗路八卦│陳延祥與庚○○，共同持│
│　　　│許　　　　　　　　│山風景區上賞鷹平臺│客觀上足以危害人體之生│
│　　　│　　　　　　　　　│附近之電線桿　　　│命身體安全、可供作兇器│
│　　　│　　　　　　　　　│（編號15-20-20及低│使用之鉗子，竊取臺電公│
│　　　│　　　　　　　　　│4號桿）　　　　　 │司所有之電纜線。　　　│
├───┼─────────┼─────────┼───────────┤
│　十　│94年7月18日不詳時 │彰化縣東外環道路與│乙○○與庚○○，共同持│
│　一　│許　　　　　　　　│花壇鄉○○路口百姓│客觀上足以危害人體之生│
│　　　│　　　　　　　　　│公廟旁之電線桿　　│命身體安全、可供作兇器│
│　　　│　　　　　　　　　│　　　　　　　　　│使用之鉗子，竊取臺電公│
│　　　│　　　　　　　　　│　　　　　　　　　│司所有之電纜線。　　　│
├───┼─────────┼─────────┼───────────┤
│　十　│94年7月29日14時30 │彰化縣花壇鄉灣東村│乙○○與庚○○，共同持│
│　二　│分許　　　　　    │灣東路旁附近之電線│客觀上足以危害人體之生│
│　　　│　　　　　　　　　│線桿（編號：42Y35V│命身體安全、可供作兇器│
│　　　│　　　　　　　　　│、3桿2檔）　　　　│使用之鉗子，竊取臺電公│
│　　　│　　　　　　　　　│　　　　　　　　　│司所有之電纜線。　　　│
├───┼─────────┼─────────┼───────────┤
│　十　│94年7月下旬某日深 │彰化縣東外環道路2 │乙○○與庚○○，共同持│
│　三　│夜零時許　　　　　│公里至3公里處附近 │客觀上足以危害人體之生│
│　　　│　　　　　　　　　│之電線桿　　　　　│命身體安全、可供作兇器│
│　　　│　　　　　　　　　│　　　　　　　　　│使用之鉗子，竊取臺電公│
│　　　│　　　　　　　　　│　　　　　　　　　│司所有之電纜線。　　　│
├───┼─────────┼─────────┼───────────┤
│　十　│94年7月下旬某日凌 │彰化縣東外環道路1 │乙○○與庚○○，共同持│
│　四　│晨1時許　　　　　 │公里處附近之電線桿│客觀上足以危害人體之生│
│　　　│　　　　　　　　　│　　　　　　　　　│命身體安全、可供作兇器│
│　　　│　　　　　　　　　│　　　　　　　　　│使用之鉗子，竊取臺電公│
│　　　│　　　　　　　　　│　　　　　　　　　│司所有之電纜線。　　　│
├───┼─────────┼─────────┼───────────┤
│　十　│94年7月下旬某日不 │彰化縣彰化市○○段│庚○○持客觀上足以危害│
│　五　│詳時許　　　　　　│778號附近之電線桿 │人體之生命身體安全、可│
│　　　│　　　　　　　　　│（編號：香山高分16│供作兇器使用之鉗子，竊│
│　　　│　　　　　　　　　│低4至低8號）　　　│取臺電公司所有之電纜線│
├───┼─────────┼─────────┼───────────┤
│　十　│94年7月29日13時30 │彰化縣花壇鄉中庄村│陳延祥與庚○○，共同持│
│　六　│分許　　　　　    │溪埔路土地公廟旁之│客觀上足以危害人體之生│
│　　　│　　　　　　　　　│電線桿（編號：三春│命身體安全、可供作兇器│
│　　　│　　　　　　　　　│高幹39X18及低1至低│使用之鉗子，竊取臺電公│
│　　　│　　　　　　　　　│3、4桿至3檔）　　 │司所有之電纜線。　　　│
└───┴─────────┴─────────┴───────────┘
